# 验资报告（ 2011 年 3 月资金到账）

提问人：胖胖彤 时间：2011-11-14 19:30:08
某国有控股A公司的股东B于 2011 年 3 月将 3000 万元打入A的账户，进账单未注明投资款。 2011 年 3 月B公司上级下达的文件是B以3000 万元收购股东C的股权，因股东C的信誉有问题，B将 3000 万元打入A的账户。A公司的会计处理为借：银行存款 贷：实收资本3000 万元 现在目前A公司决议由股东B增资 2500 万元，B以 500 万元收购股东C的股权。 我要求A公司将 2500 万元打回B公司账户，B公司再重新投资。A公司以B公司可能反悔为由，拒绝。 请问：目前该如何处理？ 是否（ 1 ）由B公司上级出具投资许可文件？
（ 2 ）银行询证函如何出具？ 2011 年 3 月B公司 2500 万元进账时未注明投资款？银行询证函询证 2011 年 3 月末银行存款余额吗？
（ 3 ）是否对A公司 2011 年4-10月账务进行审计？防止资金抽逃？ 谢谢！

回答人：chenyiwei
验资是很注重法律形式的业务，所以关键是检查相关法律法规规定的出资程序是否严格遵照执行，是否取得了相关法律法规和验资规程要求的章程、协议、合同和凭据等。 从你说的情况看，还是尽可能建议公司按照你建议的方法重新出资以供本次审验。对于B公司可能反悔的问题，是股东之间的协商谈判问题，可以与B公司协商，要求其出具承诺和提供担保等。不符合法律形式要求的验资风险很大，而且很难消除，建议谨慎承接。